臺灣士林地方法院交通事件裁定　　　　93年度交聲字第1646號
原處分機關　交通部公路總局台北區監理所基隆監理站
異　議　人
即受處分人　甲○○
上列異議人即受處分人因違反道路交通管理處罰條例案件，對於
交通部公路總局台北區監理所基隆監理站民國93年11月10日基監
字第裁42—Ｚ000000000號裁決（原舉發案號：內政部警政署國
道公路警察局舉發違反道路交通管理事件通知單公警局交字第Ｚ
00000000號），聲明異議，本院裁定如下：
    主  文
異議駁回。
    理  由
一、按汽車行駛於高速公路或設站管制之道路，應遵守其管制之
    規定，次按汽車行駛於高速公路或設站管制之道路，而不遵
    管制之規定者，處汽車駕駛人新臺幣（下同）3000元以上
    6000元以下罰鍰。又汽車駕駛人，駕駛汽車有違反本條例（
    道路交通管理處罰條例）之行為，經交通勤務警察或依法令
    執行交通稽查任務人員制止時，不聽制止或拒絕停車接受稽
    查而逃逸者，除按各該條規定處罰外，處3000元以上6000元
    以下罰鍰。又汽車駕駛人有道路交通管理處罰條例第33條、
    第60條第1 項之情形者，除依原條款處罰鍰外，並記違規點
    數1 點，道路交通安全規則第105 條，道路交通管理處罰條
    例第33條第1 項、第60條第1 項、第63條第1 項第1 款分別
    定有明文。
二、原處分意旨略以：異議人即受處分人甲○○駕駛車牌號碼5U
    —8080號自用小客車，於民國93年10月31日下午1 時54分許
    ，在國道三號公路北向7.2 公里速限90公里處，以時速117
    公里之速度超速行駛，經內政部警政署國道公路警察局第九
    小隊警員丙○○、乙○○當場攔停取締，並為停車而逃逸，
    經警察尾隨至七堵收費站始攔停受檢，並當場摯單交付而被
    拒簽收，爰依違反道路交通管理處罰條例第33條第1 項、第
    60條第1 項（原裁決書舉發違反法條漏未記載第60條第1 項
    ，然舉發違規事實中已載明不服公路警察稽查取締而逃逸）
    ，處罰鍰6000元，並依同條例第63條第1 項記違規點數2 點
    。
三、異議意旨略以：伊否認於右揭時、地有超速違規之行為，亦
    不知曾遭警員攔停警員，行至七堵收費暫時，莫名遭警員指
    摘不服取締，因認原處分不當云云。
四、經查：內政部警政署國道公路警察局第九警察隊執勤警員丙
    ○○及乙○○於93年10月31日下午1 時54分駕駛巡邏車停駐
    於國道三號北向7 公里外側路肩取締超速，以警車上之雷達
    測速器測速，測距233 公尺，測得異議人所駕車號5U5050
    ─DC號汽車行速117 公里，依據雷達所測速度顯示之數據，
    確認該車超速無誤，始由乙○○執行攔檢取締，但異議人僅
    稍微停下，旋又加速通過，其等遂開車尾隨，並通知七堵收
    費站員警在站前攔停等情，業經證人乙○○、丙○○到庭結
    證在卷，並有內政部警政署國道公路警察局舉發違反道路交
    通管理事件通知單影本一紙附卷為憑。衡諸其等與異議人素
    恩怨，並為國家公務員，應無甘冒偽證罪責為虛偽陳述之可
    能，且二人證述異議人超速、攔停不停等違規情節相符，所
    使用之雷達測速儀器（序號：PL12342）， 雖未配有照相功
    能，亦未能列印測速所得紀錄，但該儀器係國外先進科學儀
    器，本國在尚未有檢定規範以前適用國際檢驗規定，而該儀
    器附有原廠出廠證明及國外檢驗合格證明文件，此有國道公
    路警察局第九警察隊94年1 月12日公警九交字第0940900176
    號函附內政部警政署國道公路警察局90年3 月7 日（90）公
    局交字第05331 號函附卷可稽。該雷達測速儀器既經檢驗合
    格，足以認定係異議人車輛超速致遭雷達測速儀器檢測超速
    。又當時警員係以雷達測速器之科學儀器取得異議人超速之
    證據資料，當場攔停而異議人未停車受檢，逕行離去，經七
    堵收費站員警攔停後，並於攔停後將該測速器之測速結果顯
    示予受處分人查看，其舉發程序亦無違法。異議人具狀空言
    辯稱當時並未超速，又辯稱並未遭警攔停不停云云，經合法
    傳喚復不到庭與證人對質，所辯自無可採。異議人於右揭時
    地駕車超速，且不服公路警察稽查取締，拒絕停車而逃逸之
    情節，至為灼然，原處分機關據以援引首揭規定，裁處罰鍰
    共計6000元（該當道路交通管理處罰條例第33條第1 項、第
    60條第1 項之違規行為，分依各該項規定處罰鍰3000元），
    並記違規點數2 點（依第63條第1 項第1 款規定，該當前二
    條項規定要件之違規行為，除依原條款處罰鍰外，並各記違
    規點數1 點），並無不當，本件異議為無理由，應予駁回。
據上論斷，應依道路交通案件處理辦法第十九條，裁定如主文。
中　　華　　民　　國　　94　　年　　1　　月     25    日
                  臺灣士林地方法院交通法庭
                          法　官  楊得君
以上正本證明與原本無異。
如不服本裁定應於送達後5日內向本院提出抗告狀。
                          書記官  曾韻蒔
中　　華　　民　　國　　94　　年　　1　　月     25    日
